【裁判字號】    98,易,970
【裁判日期】    981020
【裁判案由】    竊盜
【裁判全文】
臺灣高雄地方法院刑事判決               98年度易字第970號
公  訴  人  臺灣高雄地方法院檢察署檢察官
被      告  丙○○
            丁○○
上列被告因竊盜案件，經檢察官提起公訴（98年度偵字第6449號）
，），於被告為有罪之陳述後，本院合議庭裁定由受命法官獨任
進行簡式審判程序，判決如下：
    主  文
丙○○犯結夥三人以上攜帶兇器竊盜罪，累犯，處有期徒刑捌月
。
丁○○犯結夥三人以上攜帶兇器竊盜罪，處有期徒刑陸月，如易
科罰金，以新臺幣壹仟元折算壹日。
    事  實
一、丙○○前於民國94年間因竊盜案件，經本院以95年度易緝字
    第71號判處有期徒刑7 月確定，嗣於96年4 月13日縮刑期滿
    執行完畢，詎仍不知悔改，與丁○○與乙○○（乙○○部分
    ，另為不受理判決）共同意圖為自己不法之所有，基於竊盜
    之犯意聯絡，於98年2 月15日晚間9 時許，由丁○○騎乘車
    牌號碼207-CDW 號重型機車搭載丙○○，乙○○自行駕駛車
    牌號碼1408-TZ 號自用小客車，前往丙○○、乙○○所任職
    址設高雄縣橋頭鄉○○路建豐巷80號之「展鴻鐵工廠」（負
    責人甲○○），先由丙○○持該工廠遙控器開啟鐵門後，復
    持該工廠內客觀上具有危險性足供兇器使用之電動砂輪機裝
    上圓形鋸片，切斷該工廠內之電纜線，並由丁○○、乙○○
    將切斷之電纜線搬運至乙○○所駕駛之上開自小客車上，再
    由丁○○將該工廠內之電腦1 組（含主機、螢幕、喇叭、鍵
    盤）搬運至其所騎乘之機車上（侵入建築物部分未據告訴）
    ，前開物品共計價值約新臺幣5 萬3 千元，行竊得手後，由
    乙○○、丁○○分別載運至高雄縣燕巢鄉尖山村大埔巷115
    號及高雄縣橋頭鄉○○村○○路103 號丁○○之住處。嗣警
    方於98年2 月18日下午1 時20分許，在高雄縣燕巢鄉尖山村
    大埔巷11 5號前，當場查獲乙○○持美工刀將竊得之電纜線
    削除外皮，並扣得美工刀3 支及油壓剪1 支，經循線追查後
    ，始悉上情。
二、案經高雄縣政府警察局岡山分局報告臺灣高雄地方法院檢察
    署檢察官偵查起訴。
    理  由
一、按本件被告丙○○、丁○○所犯係死刑、無期徒刑、最輕本
    刑為3 年以上有期徒刑以外之罪，其於準備程序就前揭被訴
    事實為有罪之陳述，經受命法官告知簡式審判程序之旨，並
    聽取其與公訴人之意見後，本院認無不得或不宜改依簡式審
    判程序進行之情形，爰依刑事訴訟法第273 條之1 第1 項規
    定，裁定本件由受命法官獨任進行簡式審判程序，合先敘明
    。
二、上開犯罪事實，業據被告丙○○、丁○○於本院審理中坦承
    不諱，核與證人即被害人甲○○於警詢中、證人即同案被告
    乙○○於警詢及偵查中之證述情節相符（見警卷第3 至9 、
    27 至29 頁，偵卷第9 至10頁），並有搜索扣押筆錄、扣押
    物品目錄表、贓物認領保管單、扣押物照片在卷可稽（見警
    卷第34至44頁），足認被告2 人前開任意性自白與事實相符
    ，本件事證明確，被告2 人犯行堪以認定，應依法論科。
三、按刑法第321 條第1 項第3 款之攜帶兇器竊盜罪，係以行為
    人攜帶兇器竊盜為其加重條件，此所謂兇器，其種類並無限
    制，凡客觀上足對人之生命、身體、安全構成威脅，具有危
    險性之兇器均屬之，且祇須行竊時攜帶此種具有危險性之兇
    器為已足，並不以攜帶之初有行兇之意圖為必要（最高法院
    79年臺上字第5253號判例參照）。又該條款所謂攜帶兇器，
    不論行為人於竊盜之初即持有兇器，或於行竊時始臨時起意
    持有兇器，因其對生命、身體、安全之構成威脅並無二致，
    均屬該條款之範疇（最高法院95年度臺上字第4335號判決意
    旨參照）。查本件用以竊取電纜線之電動砂輪機（裝置圓形
    鋸片），係自該工廠內就地取得，既足供以切割電纜線，顯
    屬質地堅硬且呈尖銳形狀，若持以行兇，客觀上足對人之生
    命、身體、安全構成危險性，係屬兇器無訛。次按刑法分則
    或刑法特別法中規定之結夥2 人或3 人以上之犯罪，應以在
    場共同實施或在場參與分擔實施犯罪之人為限（最高法院76
    年臺上字第7210號判例意旨參照）。查被告丙○○持遙控器
    開啟工廠鐵門後，復持電動砂輪機切斷電纜線，被告丁○○
    、同案被告乙○○則將電纜線搬運至汽車上，丁○○另將電
    腦1 組搬運至機車上，該3 人共同在場參與分擔實施竊盜犯
    罪，自屬刑法第321 條第1 項第4 款所稱之結夥3 人。至同
    案被告乙○○雖因與被害人甲○○為四親等內之血親，且未
    據甲○○提出告訴，經本院另為不受理之判決，然此僅關於
    同案被告乙○○部分訴追條件之欠缺，並無礙該次犯行係由
    其3 人結夥之事實。
四、核被告丙○○、丁○○所為，均係犯刑法第321 條第1 項第
    3 款、第4 款之結夥三人以上攜帶兇器竊盜罪。被告丙○○
    、丁○○所為上開犯行，與同案被告陳冠財間，有犯意聯絡
    及行為分擔，為共同正犯。又被告丙○○有事實欄所述之前
    科紀錄及執行情形，此有臺灣高等法院被告前案紀錄表在卷
    可佐（見本院二卷第12至15頁），其於受有期徒刑之執行完
    畢後5 年以內故意再犯本件有期徒刑以上之罪，為累犯，應
    依刑法第47條第1 項之規定，加重其刑。爰審酌被告2 人正
    值青壯年，卻不思以正當途徑獲取金錢，結夥三人並持兇器
    竊取他人之財物，侵害他人財產權，足見其等法治觀念薄弱
    ，惟念及被告2 人於本院審理中均坦承犯行，態度尚可，已
    見悔意，又所竊得之物，均已發還被害人，此有贓物認領保
    管單附卷足憑（見警卷第44頁），並個別考量被告丙○○前
    已有多次竊盜前科，素行非佳，且於本件竊盜犯行係約同被
    告丁○○前往行竊，並負責開啟工廠鐵門、切割電纜線之主
    要角色，而被告丁○○並無前科，素行尚佳，因受被告丙○○邀約方起意行竊等一切情狀，分別量處如主文所示之刑，
    並就被告丁○○部分，諭知易科罰金之折算標準。扣案之美
    工刀3 支及油壓剪1 支，並非其等行竊當時所用之工具，且
    被告2 人均否認為其所有，亦無證據證明為其等所有，爰不
    予宣告沒收。
據上論斷，應依刑事訴訟法第273 條之1 第1 項、第284 條之1
、第299 條第1 項前段，刑法第28條、第321 條第1 項第3 款、
第4 款、第41條第1 項前段、第47條第1 項，判決如主文。
本案經檢察官陳建州到庭執行職務。
中    華    民    國    98    年    10    月    20    日
                  刑事第七庭  法  官  林依蓉
以上正本證明與原本無異。
如不服本判決應於收受送達後10日內向本院提出上訴書狀，並應
敘述具體理由；如未敘述上訴理由者，應於上訴期間屆滿後20日
內向本院補提理由書（均須按他造當事人之人數附繕本）「切勿
逕送上級法院」。
中    華    民    國    98    年    10    月    20    日
                              書記官  邱靜銘
附錄本判決論罪科刑法條：
刑法第321 條第1 項第3、4 款：
犯竊盜罪而有左列情形之一者，處6 月以上、5 年以下有期徒刑
：
三、攜帶兇器而犯之者。
四、結夥三人以上而犯之者。


司法院資訊處製作；財團法人民間司法改革基金會備份。
